Casos Confirmados no Brasil {data-navmenu="Brasil"}
==========================================
```{r BR1CC, echo=F, fig.align='center', fig.height=6, fig.width=14, warning=FALSE}

BR_Datas <- Brasil_Datas %>%
  select(date, state, confirmed, deaths) %>%
  group_by(date) %>%
  summarise(Confirmados=sum(confirmed, na.rm=TRUE),
            Obitos=sum(deaths, na.rm=TRUE))

BR_Datas1 = data.frame(BR_Datas)
BR_Datas1$date = ymd(BR_Datas1$date)   # Convertendo para datas

y_lim = c(0, max(BR_Datas1$Confirmados/1000))

ggplot(BR_Datas1, aes(date, Confirmados/1000, label=Confirmados)) +
  geom_point(size=3.5, col='red') +
  geom_line(lwd=1, col='black') +
  scale_x_date(name='Datas',
               date_labels="%d %b", date_minor_breaks="1 day",
               breaks = seq(as.Date("2020-02-25"), 
                            as.Date(max(BR_Datas1$date)), 
                            by="5 days")) +             
  scale_y_continuous(name='Número de Casos ( x 1.000)',
                     limits=y_lim, n.breaks=10) +
  geom_text_repel(nudge_y=0, nudge_x=1.2, segment.size=0.1) +
  theme(text=element_text(size=20),
        axis.line=element_line(colour, size=1.2, linetype='solid', color='darkblue'),
        axis.text.x=element_text(color="darkblue", face='bold', size=12, angle=0, hjust=.5, vjust=.5),
        axis.text.y=element_text(color="darkblue", face='bold', size=12, angle=0, hjust=1, vjust=0),
        axis.title.x=element_text(color="black", face='bold', size=16, angle=0, hjust=.5, vjust=0),
        axis.title.y=element_text(color="black", face='bold', size=16, angle= 90, hjust=.5, vjust=.5)) +
    geom_label(label="Número Casos Confirmados no Brasil",
             x=as.Date('2020-03-22'), y=max(BR_Datas1$Confirmados/1000), size=5,
             label.padding=unit(1.25, "lines"),
             label.size=1,
             color = "black",
             fill="lightyellow")
```


Novos Casos no Brasil {data-navmenu="Brasil"}
=============================================
```{r BR1NC, echo=F, fig.align='center', fig.height=6, fig.width=14, warning=FALSE}

BR_Datas1$Novos = c(0, diff(BR_Datas1$Confirmados))
BR_Datas1$date = ymd(BR_Datas1$date)

Limites_Y_n = c(0, max(BR_Datas1$Novos))

ggplot(BR_Datas1, aes(date, Novos, label=Novos)) +
  geom_point(size=3.5, col='red') +
  geom_line(lwd=1.2, col='black') +
  scale_x_date(name='Datas',
               date_labels="%d %b", date_minor_breaks="1 day",
               breaks = seq(as.Date("2020-02-25"), 
                            as.Date(max(BR_Datas1$date)), 
                            by="5 days")) +
  scale_y_continuous(name='Casos Novos', 
                     limits=Limites_Y_n, n.breaks=6) +
  geom_text_repel(nudge_y=0, nudge_x=.3, segment.size=0.1) +
  theme(text=element_text(size=20),
        axis.line=element_line(colour, size=1.2, linetype='solid',
                               color='darkblue'),
        axis.text.x=element_text(color="darkblue", face='bold', size=12,
                                 angle=0, hjust=.5, vjust=.5),
        axis.text.y=element_text(color="darkblue", face='bold', size=12,
                                 angle=0, hjust=1, vjust=0),
        axis.title.x=element_text(color="black", face='bold', size=16,
                                  angle=0, hjust=.5, vjust=0),
        axis.title.y=element_text(color="black", face='bold', size=16,
                                  angle= 90, hjust=.5, vjust=.5)) +
  geom_label(label="Número de Casos Novos no Brasil",
             x=as.Date('2020-03-22'), 
             y=max(BR_Datas1$Novos), 
             size=5,
             label.padding=unit(1.25, "lines"),
             label.size=1,
             color = "black",
             fill="lightyellow")
```


Óbitos no Brasil {data-navmenu="Brasil"}
==========================================
```{r BR2O, echo=F, fig.align='center', fig.height=6, fig.width=14, warning=FALSE}

BR_Obitos = data.frame(BR_Datas)
BR_Obitos$date = ymd(BR_Obitos$date)   # Convertendo para datas

y_lim = c(0, max(BR_Obitos$Obitos))

ggplot(BR_Obitos, aes(date, Obitos, label=Obitos)) +
  geom_point(size=3.5, col='red') +
  geom_line(lwd=1, col='black') +
  scale_x_date(name='Datas',
               date_labels="%d %b", date_minor_breaks="1 day",
               breaks = seq(as.Date("2020-02-25"), 
                            as.Date(max(BR_Obitos$date)), 
                            by="5 days")) +             
  scale_y_continuous(name='Número de Óbitos',
                     limits=y_lim, n.breaks=10) +
  geom_text_repel(nudge_y=0, nudge_x=1.2, segment.size=0.1) +
  theme(text=element_text(size=20),
        axis.line=element_line(colour, size=1.2, linetype='solid', color='darkblue'),
        axis.text.x=element_text(color="darkblue", face='bold', size=12, angle=0, hjust=.5, vjust=.5),
        axis.text.y=element_text(color="darkblue", face='bold', size=12, angle=0, hjust=1, vjust=0),
        axis.title.x=element_text(color="black", face='bold', size=16, angle=0, hjust=.5, vjust=0),
        axis.title.y=element_text(color="black", face='bold', size=16, angle= 90, hjust=.5, vjust=.5)) +
  geom_label(label="Curva de Óbitos Acumulados no Brasil",
             x=as.Date('2020-03-22'), 
             y=max(BR_Obitos$Obitos), 
             size=5,
             label.padding=unit(1.25, "lines"),
             label.size=1,
             color = "black",
             fill="lightyellow")
```


Óbitos Diários no Brasil {data-navmenu="Brasil"}
=============================================
```{r BR2NO, echo=F, fig.align='center', fig.height=6, fig.width=14, warning=FALSE}

BR_Obitos$Obitos_Novos = c(0, diff(BR_Obitos$Obitos))
BR_Obitos$date = ymd(BR_Obitos$date)

Limites_Y_n = c(0, max(BR_Obitos$Obitos_Novos))

BR_Obitos = data.frame(BR_Obitos)

ggplot(BR_Obitos, aes(date, Obitos_Novos, label=Obitos_Novos)) +
  geom_point(size=3.5, col='red') +
  geom_line(lwd=1.2, col='black') +
  scale_x_date(name='Datas',
               date_labels="%d %b", date_minor_breaks="1 day",
               breaks = seq(as.Date("2020-02-25"), 
                            as.Date(max(BR_Obitos$date)), 
                            by="5 days")) +
  scale_y_continuous(name='Óbitos Diários', 
                     limits=Limites_Y_n, n.breaks=6) +
  geom_text_repel(nudge_y=0, nudge_x=.3, segment.size=0.1) +
  theme(text=element_text(size=20),
        axis.line=element_line(colour, size=1.2, linetype='solid',
                               color='darkblue'),
        axis.text.x=element_text(color="darkblue", face='bold', size=12,
                                 angle=0, hjust=.5, vjust=.5),
        axis.text.y=element_text(color="darkblue", face='bold', size=12,
                                 angle=0, hjust=1, vjust=0),
        axis.title.x=element_text(color="black", face='bold', size=16,
                                  angle=0, hjust=.5, vjust=0),
        axis.title.y=element_text(color="black", face='bold', size=16,
                                  angle= 90, hjust=.5, vjust=.5)) +
  geom_label(label="Óbitos Diários no Brasil",
             x=as.Date('2020-03-22'), 
             y=max(BR_Obitos$Obitos_Novos), 
             size=5,
             label.padding=unit(1.25, "lines"),
             label.size=1,
             color = "black",
             fill="lightyellow")
```


Taxa Letalidade no Brasil {data-navmenu="Brasil"}
=================
```{r BR1, echo=FALSE}

Resumo_BR <- Brasil_Dia %>%
  arrange(-deaths) %>%
  select(state, confirmed, deaths, death_rate)

Resumo_BR[is.na(Resumo_BR)] <- 0

datatable(data = Resumo_BR,
          rownames = TRUE,
          colnames = c("Estado", "Confirmados", "Óbitos", "Taxa de 
                       Letalidade"),
          options = list(pageLength = nrow(Resumo_BR), dom = 'tip')) %>%
  formatPercentage('death_rate', 2)
```


Gráfico de Área: Brasil {data-navmenu="Brasil"}
===============================================

```{r BR3, echo=F}
#--------------------------
# Casos acumulados Brasil -
#--------------------------
# Gráfico do Número de Casos Acumulados: Brasil
Brasil_Datas[is.na(Brasil_Datas)] <- 0

BR_datas <- Brasil_Datas %>%
  select(date, state, confirmed, deaths) %>%
  group_by(date) %>%
  summarise(Confirmados=sum(confirmed, na.rm=TRUE),
            Obitos=sum(deaths, na.rm=TRUE))

# Número de Casos Acumulados - Brasil
plotly::plot_ly(BR_datas, x = ~date, y = ~Confirmados, 
                name = 'Confirmados', type = 'scatter', mode = 'none', 
                stackgroup = 'one', fillcolor = "#1f77b4") %>%
  plotly::add_trace(y = ~Obitos, name = "Óbitos", fillcolor = "red") %>%
  plotly::layout(title = "",
                 xaxis = list(title = " ",
                              type = 'date',
                              tickformat = "%d %b",
                              showgrid = FALSE),
                 yaxis = list(title = "Total de Casos no Brasil",
                              showgrid = FALSE),
                 legend = list(x = 0.1, y = 0.9),
                 hovermode = "compare")
```


Gráfico Interativo: Brasil {data-navmenu="Brasil"}
=====================================================
```{r BR4, echo=F}

#--------------------------------------------------------
# Número de casos do Brasil (gráfico dash - Interativo) -
#--------------------------------------------------------
plot_ly(data = BR_datas) %>%
  add_trace(x = ~ date,
            y = ~ Confirmados,
            type = "scatter",
            mode = "lines+markers",
            name = "Confirmados",
            line = list(color = active_color),
            marker = list(color = active_color)) %>%
  add_trace(x = ~ date,
            y = ~ Obitos,
            type = "scatter",
            mode = 'lines+markers',
            name = "Óbitos",
            line = list(color = death_color),
            marker = list(color = death_color)) %>%
  layout(title = "",
         yaxis = list(title = "Número de Casos no Brasil"),
         xaxis = list(title = " ",
                      type = 'date',
                      tickformat = "%d %b"),
         legend = list(x = 0.1, y = 0.9),
         hovermode = "compare")
```


Estados Brasileiros com mais de 800 Casos{data-navmenu="Brasil"}
=====================================================
```{r BR5, echo=F}
Brasil_Dia[is.na(Brasil_Dia)] <- 0

Brasil_Dia %>% 
  dplyr::select(state,confirmed, deaths) %>%
  dplyr::arrange(- confirmed) %>%
  dplyr::filter(confirmed >= 800) %>%
  dplyr::mutate(death_rate = deaths / confirmed) %>% 
  dplyr::mutate(death_rate = dplyr::if_else(is.na(death_rate), 0, death_rate)) %>%
  dplyr::ungroup() %>%
  #dplyr::top_n(n = 10, wt = confirmed) %>%
  plotly::plot_ly(y = ~ confirmed,
                  x = ~ deaths,
                  size = ~  confirmed,
                  sizes = c(20, 60),
                  type = 'scatter', mode = 'markers',
                  color = ~ state,
                  marker = list(sizemode = 'diameter' , opacity = 0.9),
                  hoverinfo = 'text',
                  text = ~paste("</br>", state, 
                                "</br> Casos Confirmados: ", confirmed,
                                "</br> Taxa de Letalidade: ",  paste(round(100 * death_rate, 1), "%", sep = ""))
  ) %>%
  plotly::layout(yaxis = list(title = "Total de Casos Confirmados"),
                 xaxis = list(title = "Total de Óbitos"),
                 hovermode = "compare")
```


Mapa: Casos Confirmados {data-navmenu="Brasil"}
==========================
```{r BR6, echo=F, fig.pos="H", fig.align='center'}
require(leaflet)

pal <- colorBin("Oranges", domain=BRCovid$confirmed, na.color='white')

state_BR <- paste0("<strong> Estado: </strong>", BRCovid$NM_ESTADO,
                   "<br><strong> Confirmados: </strong>", BRCovid$confirmed,
                   "<br><strong> Óbitos: </strong>", BRCovid$deaths)%>%
  lapply(htmltools::HTML)

BRCasos <- leaflet(data=BRCovid, width=2000, height=1000) %>%
  addProviderTiles("CartoDB.Positron") %>%
  addPolygons(fillColor=~pal(BRCovid$confirmed),
              fillOpacity=2.5,
              color = "black",
              weight=1,
              label = state_BR,
              labelOptions = labelOptions(direction='auto', textsize=16))  %>%
  addLegend("topright", pal=pal, values=~BRCovid$confirmed,
            title="Casos Confirmados", opacity=1)

library(leaflet.extras)

CasosBR <- addControlGPS(BRCasos, options=gpsOptions(position="topleft", activate=TRUE, autoCenter=TRUE, maxZoom=10, setView = TRUE))

activateGPS(CasosBR)
```


Mapa: Número de Óbitos {data-navmenu="Brasil"}
=======================================================
```{r BR7, echo=F, fig.pos="H", fig.align='center'}
branco = ifelse(BRCovid$deaths==0, NA, BRCovid$deaths)

#pal <- colorBin(colortools::wheel("steelblue", num=10, border='red'), 
#                 domain=BRCovid$deaths, na.color='lightyellow', bins=10)

pal <- colorBin("Oranges", domain=branco, na.color="white")
pal <- colorNumeric("Oranges", domain=branco, na.color="white")

state_popup <- paste0("<strong> Estado: </strong>", BRCovid$NM_ESTADO,
                      "<br><strong> Confirmados: </strong>", BRCovid$confirmed,
                      "<br><strong> Mortes: </strong>", BRCovid$deaths) %>%
  lapply(htmltools::HTML)

BRObito <-leaflet(data=BRCovid, width=2000, height=1000) %>%
  addProviderTiles("CartoDB.Positron") %>%
  addPolygons(fillColor=~pal(BRCovid$deaths), #pal(branco),
              fillOpacity = 2.5,
              color = "black",
              weight = 1,
              label = state_popup,
              labelOptions = labelOptions(direction='auto', textsize=16))  %>%
  addLegend("topright", pal=pal, values=~BRCovid$deaths,
            title = "Óbitos", 
            opacity =1)

BRObitos <- addControlGPS(BRObito, options=gpsOptions(position="topleft", activate=TRUE, autoCenter=TRUE, maxZoom=10, setView=TRUE))

activateGPS(BRObitos)
```
