Cidades do Paraná {data-navmenu="Paraná"}
=========================================
```{r PR1, echo=FALSE}
Parana_Cidades_Datas %>% 
  select(Data=date, Cidade=city, `Óbitos`=deaths,
         `Número de Casos`=confirmed) %>%
  datatable(rownames=FALSE,
            options=list(searchHighlight=TRUE, pageLength=31),
            filter='top')
```


Taxa Letalidade no Paraná {data-navmenu="Paraná"}
=================================================
```{r PR2, echo=FALSE}
Resumo_PR <- Parana_Dia %>%
  arrange(-deaths) %>%
  select(city, confirmed, deaths, death_rate)

Resumo_PR[is.na(Resumo_PR)] <- 0

datatable(data = Resumo_PR,
          rownames = FALSE,
          colnames = c("Cidades", "Confirmados", "Óbitos","Taxa de Letalidade"),
          options = list(pageLength=nrow(Resumo_PR), dom='tip'))  %>%
  formatPercentage('death_rate', 2)
```


Casos vs Óbitos {data-navmenu="Paraná"}
=======================================
```{r PR4, echo=F, fig.align='center', fig.height=7, fig.width=14}
plot_ly(data = dfPR[!c(-1, is.na(dfPR$confirmed)==TRUE),],
        x = ~ reorder(city, -confirmed),
        y = ~ confirmed,
        type = "bar",
        name = "Confirmados",
        marker = list(color = cor_ativo)) %>%
  add_trace(y = ~ deaths,
            name = "Óbitos",
            marker = list(color = cor_obito)) %>%
  layout(barmode = 'stack',
         yaxis = list(title = "Total de Casos",
                      type = ""),
         xaxis = list(title = ""),
         hovermode = "compare",
         margin =  list(
           b = 10,
           t = 10,
           pad = 2))
```


Casos Novos no Paraná {data-navmenu="Paraná"}
=============================================
```{r PR5, echo=F, fig.align='center', fig.height=6, fig.width=14}
#-----------------------------------
# Arquivo de TODAS as datas com os -
# totais de cada ESTADO.           -
#-----------------------------------
# Brasil_Datas = data.frame(Brasil_Datas)
# Brasil_Datas$date = ymd(Brasil_Datas$date)

#-------------------------------------------------------
# Arquivo de TODAS as datas com os totais de cada dia. -
#-------------------------------------------------------
# Paraná
#
Parana_datas <- Parana_Datas %>%
  filter(state=='PR')

Parana_datas$date = ymd(Parana_datas$date)

Limites_Y = c(0, max(Parana_datas$confirmed))
Ultima_Data = first(Parana_datas$date)

# Gráfico de Tendência
Graf_Parana_Tend = ggplot(Parana_datas, aes(date, confirmed,
                                            label=confirmed)) +
  geom_point(size=3.5, col='red') +
  geom_line(lwd=1, col='black') +
  scale_x_date(name='Datas',
               date_labels="%d %b", date_minor_breaks="1 day",
               breaks = seq(as.Date("2020-03-12"), 
                            as.Date(max(Parana_datas$date)), 
                            by="5 days")) +             
  scale_y_continuous(name='Número de Casos', limits=Limites_Y,
                     n.breaks=6) +
  geom_text_repel(nudge_y=0, nudge_x=1.2, segment.size=0.1) +
  theme(text=element_text(size=20),
        axis.line=element_line(colour, size=1.2, linetype='solid',
                               color='darkblue'),
        axis.text.x=element_text(color="darkblue", face='bold',
                                 size=12, angle=0, hjust=.5, vjust=.5),
        axis.text.y=element_text(color="darkblue", face='bold', size=12,
                                 angle=0, hjust=1, vjust=0),
        axis.title.x=element_text(color="black", face='bold', size=16,
                                  angle=0, hjust=.5, vjust=0),
        axis.title.y=element_text(color="black", face='bold', size=16, 
                                  angle= 90, hjust=.5, vjust=.5)) +
  geom_label(label="Número de Casos no Paraná",
             x=as.Date('2020-03-27'), y=max(Parana_datas$confirmed), size=5,
             label.padding=unit(1.25, "lines"),
             label.size=1,
             color = "black",
             fill="lightyellow")

#------------------------------------
# Gráfico dos Novos Casos no Paraná -
#------------------------------------
Parana_datas$Novos = c(0, diff(Parana_datas$confirmed))

Limites_Y_n = c(0, max(Parana_datas$Novos))

Graf_Novos_Casos = ggplot(Parana_datas, aes(date, Novos, label=Novos)) +
  geom_point(size=3.5, col='red') +
  geom_line(lwd=1.2, col='black') +
  scale_x_date(name='Datas',
               date_labels="%d %b", date_minor_breaks="1 day",
               breaks = seq(as.Date("2020-03-12"), 
                            as.Date(max(Parana_datas$date)), 
                            by="5 days")) +
  scale_y_continuous(name='Casos Novos', 
                     limits=Limites_Y_n, n.breaks=6) +
  geom_text_repel(nudge_y=0, nudge_x=.3, segment.size=0.1) +
  theme(text=element_text(size=20),
        axis.line=element_line(colour, size=1.2, linetype='solid',
                               color='darkblue'),
        axis.text.x=element_text(color="darkblue", face='bold', size=12,
                                 angle=0, hjust=.5, vjust=.5),
        axis.text.y=element_text(color="darkblue", face='bold', size=12,
                                 angle=0, hjust=1, vjust=0),
        axis.title.x=element_text(color="black", face='bold', size=16,
                                  angle=0, hjust=.5, vjust=0),
        axis.title.y=element_text(color="black", face='bold', size=16,
                                  angle= 90, hjust=.5, vjust=.5)) +
  geom_label(label="Número de Casos \n Novos no Paraná",
             x=as.Date('2020-03-22'), y=max(Parana_datas$Novos), size=5,
             label.padding=unit(1.25, "lines"),
             label.size=1,
             color = "black",
             fill="lightyellow")

library(ggpubr)
ggarrange(Graf_Parana_Tend, Graf_Novos_Casos, ncol=2, nrow=1)
```


Gráfico de Área: Paraná {data-navmenu="Paraná"}
=====================================================
```{r PR6, echo=F}
#----------------------
# Casos Acumulados PR -
#----------------------
PR = select(PRcum, date, confirmed, deaths)
PR[is.na(PR)] <- 0

# Gráfico do Número de Casos Acumulados: Paraná
plot_ly(PR, x=~date, y=~confirmed, name='Confirmados', type='scatter',
        mode='none', stackgroup='one', fillcolor="#1f77b4") %>%
  add_trace(y=~deaths, name="Óbitos", fillcolor="red") %>%
  layout(title="",
         xaxis = list(title = " ",
                      type = 'date',
                      tickformat = "%d %b",
                      showgrid = FALSE),
         yaxis = list(title = "Totais de Casos no Paraná",
                      showgrid = FALSE),
         legend = list(x = 0.1, y = 0.9),
         hovermode = "compare")
```


Gráfico Interativo: Paraná {data-navmenu="Paraná"}
=====================================================
```{r PR7, echo=F}
#---------------------------------------------------------
## Número de casos do Paraná (gráfico dash - Interativo) -
#---------------------------------------------------------
Parana_Datas[is.na(Parana_Datas)] <- 0

PR_datas <- Parana_Datas %>%
  select(date, state, confirmed, deaths) %>%
  group_by(date) %>%
  summarise(Confirmados=sum(confirmed, na.rm=TRUE),
            Obitos=sum(deaths, na.rm=TRUE))

plot_ly(data = PR_datas) %>%
  add_trace(x = ~ date,
            y = ~ Confirmados,
            type = "scatter",
            mode = "lines+markers",
            name = "Confirmados",
            line = list(color = active_color),
            marker = list(color = active_color)) %>%
  add_trace(x = ~ date,
            y = ~ Obitos,
            type = "scatter",
            mode = 'lines+markers',
            name = "Óbitos",
            line = list(color = death_color),
            marker = list(color = death_color)) %>%
  layout(title = "",
         yaxis = list(title = "Número de Casos no Paraná"),
         xaxis = list(title = " ",
                      type = 'date',
                      tickformat = "%d %b"),
         legend = list(x = 0.1, y = 0.9),
         hovermode = "compare")
```


Cidades do Paraná com mais de 15 casos{data-navmenu="Paraná"}
=====================================================
```{r PR8, echo=F}
Parana_Dia[is.na(Parana_Dia)] <- 0

Parana_Dia %>% 
  dplyr::select(city,confirmed, deaths) %>%
  dplyr::arrange(- confirmed) %>%
  dplyr::filter(confirmed >= 15) %>%
  dplyr::mutate(death_rate = deaths / confirmed) %>% 
  dplyr::mutate(death_rate = dplyr::if_else(is.na(death_rate), 0, death_rate)) %>%
  dplyr::ungroup() %>%
  #dplyr::top_n(n = 8, wt = confirmed) %>%
  plotly::plot_ly(y = ~ confirmed,
                  x = ~ deaths,
                  size = ~  confirmed,
                  sizes = c(30, 70),
                  type = 'scatter', mode = 'markers',
                  color = ~ city,
                  marker = list(sizemode = 'diameter' , opacity = 0.9),
                  hoverinfo = 'text',
                  text = ~paste("</br>", city, 
                                "</br> Casos Confirmados: ", confirmed,
                                "</br> Taxa de Letalidade: ",  paste(round(100 * death_rate, 1), "%", sep = ""))
  ) %>%
  plotly::layout(yaxis = list(title = "Total de Casos Confirmados"),
                 xaxis = list(title = "Total de Óbitos"),
                 hovermode = "compare")
```



Coeficiente de Incidência {data-navmenu="Paraná"}
=======================================================
```{r PR9, echo=F, fig.pos="H", fig.align='center'}
parte = Parana_Dia %>%
   select(city, estimated_population_2019, confirmed_per_100k_inhabitants,
          deaths, death_rate) %>%
   arrange(-confirmed_per_100k_inhabitants) %>%
   filter(city != 'Importados/Indefinidos' & deaths!=0)

 parte = data.frame(parte[1:15, ])
 cidade = droplevels(parte)$city 
 Parte = data.frame(cidade, parte) 
 Parte$cidade <- factor(Parte$cidade,
 levels=Parte$cidade[order(Parte$confirmed_per_100k_inhabitants)]) 

plot_ly(data = Parte,
        y = ~reorder(cidade, confirmed_per_100k_inhabitants),
        x = ~round(confirmed_per_100k_inhabitants, 2),
        type = "bar",
        name = "Confirmados",         
        orientation="h",
        marker = list(color="lightgreen", 
                      line=list(width=3, 
                                color="black"))) %>%
  layout(barmode = 'stack',
         title = 'Coeficiente de Incidência \n (x 100.000 hab.)',
         yaxis = list(title = "Total de Casos",
                      type = "", 
                      size=1.5),
         xaxis = list(title="Datas", size=1.5),
         hovermode = "compare",
         margin =  list(b=10, t=50, pad=2))
```


Sul do País {data-navmenu="Paraná"}
=======================================================
```{r PR10, echo=F, fig.pos="H", fig.align='center'}
Brasil_Datas[is.na(Brasil_Datas)] <- 0

type <- if_else(Brasil_Datas$deaths == 0, "confirmado","death")

BR1 = dplyr::mutate(Brasil_Datas, type)

BR1$date = as.Date(BR1$date)

Data_PR = BR1[BR1$state=="PR",]
Data_SC = BR1[BR1$state=="SC",]
Data_RS = BR1[BR1$state=="RS",]

plot_ly() %>%
  add_trace(x = ~ date,
            y = ~ confirmed,
            data = Data_PR,
            type = "scatter",
            name = 'Paraná',
            mode = "lines+markers",
            line = list(width=4),
            marker = list(size=10)) %>%
  add_trace(x = ~ date,
            y = ~ confirmed,
            data = Data_SC,
            type = "scatter",
            name = "Santa Catarina",
            mode = "lines+markers",
            line = list(width=4),
            marker = list(size=10)) %>%
  add_trace(x = ~ date,
            y = ~ confirmed,
            data = Data_RS,
            type = "scatter",
            name = "Rio Grande do Sul",
            mode = "lines+markers",
            line = list(width=4),
            marker = list(size=10)) %>%
  layout(title = "Casos Confirmados",
         legend = list(x = 0.1, y = 0.9),
         yaxis = list(title = "Número de Casos por Dia"),
         xaxis = list(title = "Datas",
                      type = 'date',
                      tickformat = "%d %b"),
         hovermode = "compare",
         margin <- list(autoexpand = FALSE,
                        l = 100,
                        r = 100,
                        t = 110))
```




Mapa: Casos Confirmados {data-navmenu="Paraná"}
=======================================================
```{r PR11, echo=F, fig.pos="H", fig.align='center'}
branco = ifelse(PRCovid$confirmed==0, NA, PRCovid$confirmed)

pal <- colorBin(colortools::wheel("steelblue", num=10, border='red'), 
                 domain=PRCovid$confirmed, na.color='lightyellow', bins=10)

#pal <- colorBin("Oranges", domain=branco, na.color="white")
#pal <- colorNumeric("Oranges", domain=branco, na.color="white")

state_popup <- paste0("<strong> Municipio: </strong>", PRCovid$NM_MUNICIP,
                      "<br><strong> Confirmados: </strong>", PRCovid$confirmed,
                      "<br><strong>Mortes: </strong>", PRCovid$deaths) %>%
  lapply(htmltools::HTML)

PRCasos <-leaflet(data=PRCovid, width=2000, height=1000) %>%
  addProviderTiles("CartoDB.Positron") %>%
  addPolygons(fillColor = ~pal(branco),
              fillOpacity = 2.5,
              color = "black",
              weight = 1,
              label = state_popup,
              labelOptions = labelOptions(direction='auto', textsize=16))  %>%
  addLegend("topright", pal=pal, values=~PRCovid$confirmed,
            title = "Casos Confirmados", 
            opacity =1)

CasosPR <- addControlGPS(PRCasos, options=gpsOptions(position="topleft", activate=TRUE, autoCenter=TRUE, maxZoom=10, setView=TRUE))

activateGPS(CasosPR)
```



Mapa: Número de Óbitos {data-navmenu="Paraná"}
==========================
```{r PR12, echo=F, fig.pos="H", fig.align='center'}
#palob <- colorBin("Oranges", domain=branco, na.color="white")
#palob <- colorNumeric("Oranges", domain=branco, na.color="white")
branco = ifelse(PRCovid$deaths==0, NA, PRCovid$deaths)

palob <- colorBin(colortools::wheel("steelblue", num=10, border='red'), 
                 domain=PRCovid$deaths, na.color='lightyellow', bins=10)

state_PRM <- paste0("<strong> Municipio: </strong>", PRCovid$NM_MUNICIP,
                      "<br><strong> Confirmados: </strong>", PRCovid$confirmed,
                      "<br><strong> Óbitos: </strong>", PRCovid$deaths) %>% lapply(htmltools::HTML)

PRObitos <- leaflet(data=PRCovid, width=2000, height=1000) %>%
  addProviderTiles("CartoDB.Positron") %>%
  addPolygons(fillColor=~palob(branco),
              fillOpacity=2.5,
              color = "black",
              weight=1,
              label = state_PRM,
              labelOptions = labelOptions(direction='auto', textsize=16))  %>%
 addLegend("topright", pal=palob, values=~PRCovid$deaths,
            title = "Óbitos",
            opacity = 1)

Obitos <- addControlGPS(PRObitos, options=gpsOptions(position="topleft", activate=TRUE, autoCenter=TRUE, maxZoom=10, setView = TRUE))

activateGPS(Obitos)
```
