Cidades da 17 RS {data-navmenu="17_Regional"}
=============================================
```{r RS1, echo=FALSE}
Regional_Datas %>%
  select(Data=date, Cidade=city, `Óbitos`=deaths,
         `Número de Casos`=confirmed) %>%
  datatable(rownames=FALSE,
            options=list(searchHighlight=TRUE, pageLength=31),
            filter='top')
```


Taxa Letalidade {data-navmenu="17_Regional"}
======================================================
```{r RS2, echo=FALSE}
Resumo_PR <- Regional_Dia %>%
  dplyr::arrange(-deaths)  %>%
  dplyr::select(city, confirmed, deaths, death_rate)

Resumo_PR[is.na(Resumo_PR)] <- 0

datatable(data = Resumo_PR,
          rownames = FALSE,
          colnames = c("Cidades", "Confirmados", "Óbitos","Taxa de Letalidade"),
          options = list(pageLength=nrow(Resumo_PR), dom='tip'))  %>%
  formatPercentage('death_rate', 2)
```


Casos vs Óbitos {data-navmenu="17_Regional"}
============================================
```{r RS3, echo=F, fig.align='center', fig.height=7, fig.width=14}
plot_ly(data = Regional_Dia[!c(is.na(Regional_Dia$confirmed)==TRUE),],
        x = ~ reorder(city, -confirmed),
        y = ~ confirmed,
        type = "bar",
        name = "Confirmados",
        marker = list(color = cor_ativo)) %>%
  add_trace(y = ~ deaths,
            name = "Óbitos",
            marker = list(color = cor_obito)) %>%
  layout(barmode = 'stack',
         yaxis = list(title = "Total de Casos",
                      type = ""),
         xaxis = list(title = ""),
         hovermode = "compare",
         margin =  list(
           b = 10,
           t = 10,
           pad = 2))
```


Casos Novos {data-navmenu="17_Regional"}
========================================
```{r RS4, echo=F, fig.align='center', fig.height=6, fig.width=14}
# Evolução de Casos da 17 Regional de Saúde
Regional_datas <- Regional_Datas
Regional_datas$date = ymd(Regional_datas$date)

Regional_datas <- Regional_datas %>%
  dplyr::select(date, state, confirmed, deaths) %>%
  group_by(date) %>%
  summarise(confirmed=sum(confirmed, na.rm=TRUE),
            Obitos=sum(deaths, na.rm=TRUE))

Limites_Y = c(0, max(Regional_datas$confirmed))
Ultima_Data = first(Regional_datas$date)
Primeira_Data = last(Regional_datas$date)

# Gráfico de Tendência
Graf_Regional_Tend = ggplot(Regional_datas,
                            aes(date, confirmed, label=confirmed)) +
  geom_point(size=3.5, col='red') +
  geom_line(lwd=1, col='black') +
  scale_x_date(name='Datas', date_labels="%d %b",
               date_minor_breaks="1 day",
               breaks = seq(as.Date("2020-03-12"),
                            as.Date(Primeira_Data),
                            by="5 days")) +
  scale_y_continuous(name='Número de Casos', limits=Limites_Y,
                     n.breaks=6) +
  geom_text_repel(nudge_y=0, nudge_x=1.2, segment.size=0.1) +
  theme(text=element_text(size=20),
        axis.line=element_line(colour, size=1.2, linetype='solid',
                               color='darkblue'),
        axis.text.x=element_text(color="darkblue", face='bold',
                                 size=12, angle=0, hjust=.5, vjust=.5),
        axis.text.y=element_text(color="darkblue", face='bold', size=12,
                                 angle=0, hjust=1, vjust=0),
        axis.title.x=element_text(color="black", face='bold', size=16,
                                  angle=0, hjust=.5, vjust=0),
        axis.title.y=element_text(color="black", face='bold', size=16,
                                  angle= 90, hjust=.5, vjust=.5)) +
  geom_label(label="Número de Casos da \n 17 Regional de Saúde",
             x=as.Date('2020-03-27'), y=max(Regional_datas$confirmed), size=5,
             label.padding=unit(1.25, "lines"),
             label.size=1,
             color = "black",
             fill="lightyellow")

# Gráfico dos Novos Casos no Paraná -
#------------------------------------
Regional_datas$Novos = c(0, diff(Regional_datas$confirmed))

Limites_Y_n = c(0, max(Regional_datas$Novos))

Graf_Novos_Casos = ggplot(Regional_datas, aes(date, Novos, label=Novos)) +
  geom_point(size=3.5, col='red') +
  geom_line(lwd=1.2, col='black') +
  scale_x_date(name='Datas',
               date_labels="%d %b", date_minor_breaks="1 day",
               breaks = seq(as.Date("2020-03-12"),
                            as.Date(max(Regional_datas$date)),
                            by="5 days")) +
  scale_y_continuous(name='Casos Novos',
                     limits=Limites_Y_n, n.breaks=6) +
  geom_text_repel(nudge_y=0, nudge_x=.3, segment.size=0.1) +
  theme(text=element_text(size=20),
        axis.line=element_line(colour, size=1.2, linetype='solid',
                               color='darkblue'),
        axis.text.x=element_text(color="darkblue", face='bold', size=12,
                                 angle=0, hjust=.5, vjust=.5),
        axis.text.y=element_text(color="darkblue", face='bold', size=12,
                                 angle=0, hjust=1, vjust=0),
        axis.title.x=element_text(color="black", face='bold', size=16,
                                  angle=0, hjust=.5, vjust=0),
        axis.title.y=element_text(color="black", face='bold', size=16,
                                  angle= 90, hjust=.5, vjust=.5)) +
  geom_label(label="Número de Casos Novos da \n 17 Regional de Saúde",
             x=as.Date('2020-04-22'), y=max(Regional_datas$Novos), size=5,
             label.padding=unit(1.25, "lines"),
             label.size=1,
             color = "black",
             fill="lightyellow")

library(ggpubr)
ggarrange(Graf_Regional_Tend, Graf_Novos_Casos, ncol=2, nrow=1)
```


Gráfico de Área: 17 Regional {data-navmenu="17_Regional"}
=========================================================
```{r RS5, echo=F}
#-------------------------------
# Casos Acumulados 17 Regional -
#-------------------------------
REGIO = Regional_datas %>%
  arrange(date)

# Gráfico do Número de Casos Acumulados: Paraná
plot_ly(REGIO, x=~date, y=~confirmed, name='Confirmados', type='scatter',
        mode='none', stackgroup='one', fillcolor="#1f77b4") %>%
  add_trace(y=~Obitos, name="Óbitos", fillcolor="red") %>%
  layout(title="",
         xaxis = list(title = " ",
                      type = 'date',
                      tickformat = "%d %b",
                      showgrid = FALSE),
         yaxis = list(title = "Totais de Casos no Paraná",
                      showgrid = FALSE),
         legend = list(x = 0.1, y = 0.9),
         hovermode = "compare")
```



Gráfico Interativo: 17 Regional {data-navmenu="17_Regional"}
============================================================
```{r RS6, echo=F}
plot_ly(data = Regional_datas) %>%
  add_trace(x = ~ date,
            y = ~ confirmed,
            type = "scatter",
            mode = "lines+markers",
            name = "Confirmados",
            line = list(color = active_color),
            marker = list(color = active_color)) %>%
  add_trace(x = ~ date,
            y = ~ Obitos,
            type = "scatter",
            mode = 'lines+markers',
            name = "Óbitos",
            line = list(color = death_color),
            marker = list(color = death_color)) %>%
  layout(title = "",
         yaxis = list(title = "Número de Casos da 17 Regional de Saúde"),
         xaxis = list(title = " ",
                      type = 'date',
                      tickformat = "%d %b"),
         legend = list(x = 0.1, y = 0.9),
         hovermode = "compare")
```



Cidades com mais casos {data-navmenu="17_Regional"}
===================================================
```{r RS7, echo=F}

Regional_Dia %>%
  dplyr::select(city, confirmed, deaths) %>%
  arrange(-confirmed) %>%
  filter(confirmed >= 0) %>%
  mutate(death_rate = deaths / confirmed) %>%
  mutate(death_rate = if_else(is.na(death_rate), 0, death_rate)) %>%
  ungroup() %>%
  plotly::plot_ly(y = ~ confirmed,
                  x = ~ deaths,
                  size = ~  confirmed,
                  sizes = c(30, 70),
                  type = 'scatter', mode = 'markers',
                  color = ~ city,
                  marker = list(sizemode = 'diameter' , opacity = 0.9),
                  hoverinfo = 'text',
                  text = ~paste("</br>", city,
                                "</br> Casos Confirmados: ", confirmed,
                                "</br> Taxa de Letalidade: ",  paste(round(100 * death_rate, 1), "%", sep = ""))
  ) %>%
  plotly::layout(yaxis = list(title = "Total de Casos Confirmados"),
                 xaxis = list(title = "Total de Óbitos"),
                 hovermode = "compare")
```



Coeficiente de Incidência {data-navmenu="17_Regional"}
======================================================
```{r RS8, echo=F, fig.pos="H", fig.align='center'}

parte = Regional_Dia %>%
  dplyr::select(Cidades=city,
                estimated_population_2019,
                Confirmados_por_100k_habitantes=confirmed_per_100k_inhabitants,
                deaths,
                death_rate) %>%
  arrange(-Confirmados_por_100k_habitantes) %>%
  filter(Cidades != 'Importados/Indefinidos' & deaths!=0)

ggplot(parte, aes(x="", y=Confirmados_por_100k_habitantes, fill=Cidades)) +
  geom_col(width=1) +
  ggtitle('Coeficiente de Incidência \n (x 100.000 habitantes)') +
  theme(plot.title = element_text(size=20, face = "bold")) +
  scale_fill_manual(values=c("red", "lightblue", 'lightgreen')) +
  coord_polar("y", start=pi/3)
```



Mapa: Casos Confirmados {data-navmenu="17_Regional"}
====================================================
```{r RS9, echo=F, fig.pos="H", fig.align='center'}
REG17 = c("ALVORADA DO SUL",
          "ASSAÍ",
          "BELA VISTA DO PARAÍSO",
          "CAFEARA",
          "CAMBÉ",
          "CENTENÁRIO DO SUL",
          "FLORESTÓPOLIS",
          "GUARACI",
          "IBIPORÃ",
          "JAGUAPITÃ",
          "JATAIZINHO",
          "LONDRINA",
          "LUPIONÓPOLIS",
          "MIRASELVA",
          "PITANGUEIRAS",
          "PORECATU",
          "PRADO FERREIRA",
          "PRIMEIRO DE MAIO",
          "ROLÂNDIA",
          "SERTANÓPOLIS",
          "TAMARANA")

reg17 = PRCovid[PRCovid$NM_MUNICIP==REG17[1] |
                  PRCovid$NM_MUNICIP==REG17[2] |
                  PRCovid$NM_MUNICIP==REG17[3] |
                  PRCovid$NM_MUNICIP==REG17[4] |
                  PRCovid$NM_MUNICIP==REG17[5] |
                  PRCovid$NM_MUNICIP==REG17[6] |
                  PRCovid$NM_MUNICIP==REG17[7] |
                  PRCovid$NM_MUNICIP==REG17[8] |
                  PRCovid$NM_MUNICIP==REG17[9] |
                  PRCovid$NM_MUNICIP==REG17[10] |
                  PRCovid$NM_MUNICIP==REG17[11] |
                  PRCovid$NM_MUNICIP==REG17[12] |
                  PRCovid$NM_MUNICIP==REG17[13] |
                  PRCovid$NM_MUNICIP==REG17[14] |
                  PRCovid$NM_MUNICIP==REG17[15] |
                  PRCovid$NM_MUNICIP==REG17[16] |
                  PRCovid$NM_MUNICIP==REG17[17] |
                  PRCovid$NM_MUNICIP==REG17[18] |
                  PRCovid$NM_MUNICIP==REG17[19] |
                  PRCovid$NM_MUNICIP==REG17[20] |
                  PRCovid$NM_MUNICIP==REG17[21], ]

branco = ifelse(reg17$last_available_confirmed==0, NA, reg17$last_available_confirmed)

pal <- colorBin(colortools::wheel("steelblue", num=10, border='red'),
                domain=reg17$last_available_confirmed, 
                na.color='lightyellow', bins=c(1,2,3,4,5,10,50,100,110, 120))

#labelFormat(prefix = "", suffix = "", between = " &ndash; ",
#  digits = 3, big.mark = ",", transform = identity)



state_popup <- paste0("<strong> Municipio: </strong>", reg17$NM_MUNICIP,
                      "<br><strong> Confirmados: </strong>", reg17$last_available_confirmed,
                      "<br><strong>Mortes: </strong>", reg17$last_available_deaths) %>%
  lapply(htmltools::HTML)

regional17 <- leaflet(data=reg17, width=2000, height=1000) %>%
  addProviderTiles("CartoDB.Positron") %>%
  addPolygons(fillColor = ~pal(branco),
              fillOpacity = 4.5,
              color = "red",
              weight = 3,
              label = state_popup,
              labelOptions = labelOptions(direction='auto', textsize=16))  %>%
  addLegend("topright", pal=pal, values=~reg17$last_available_confirmed,
            na.label='0',
            title = "Casos Confirmados",
            opacity=4.5)

regional17 <- addControlGPS(regional17, options=gpsOptions(position="topleft", activate=TRUE, autoCenter=TRUE, maxZoom=20, setView=TRUE))

activateGPS(regional17)

# 
# branco = ifelse(RegionalCovid$confirmed==0, NA, RegionalCovid$confirmed)
# 
# pal <- colorBin(colortools::wheel("steelblue", num=10, border='red'),
#                 domain=RegionalCovid$confirmed, na.color='lightyellow', bins=10)
# 
# state_popup <- paste0("<strong> Municipio: </strong>", RegionalCovid$NM_MUNICIP,
#                       "<br><strong> Confirmados: </strong>", RegionalCovid$confirmed,
#                       "<br><strong>Mortes: </strong>", RegionalCovid$deaths) %>%
#   lapply(htmltools::HTML)
# 
# RegionalCasos <-leaflet(data=RegionalCovid, width=2000, height=1000) %>%
#   addProviderTiles("CartoDB.Positron") %>%
#   addPolygons(fillColor = ~pal(branco),
#               fillOpacity = 2.5,
#               color = "black",
#               weight = 1,
#               label = state_popup,
#               labelOptions = labelOptions(direction='auto', textsize=16))  %>%
#   addLegend("topright", pal=pal, values=~RegionalCovid$confirmed,
#             title = "Casos Confirmados",
#             opacity =1)
# 
# CasosRegional <- addControlGPS(RegionalCasos,
#                          options=gpsOptions(position="topleft",
#                                             activate=TRUE, autoCenter=TRUE, maxZoom=10, setView=TRUE))
# 
# activateGPS(CasosRegional)
```
