```{r população, echo=F}
Pop_Brasil = 210147125
Pop_Parana = 11433957
Pop_Londrina = 569733

Total_Casos = Parana_Datas$confirmed[last(Parana_Datas$date)]
Total_Mortes = Parana_Datas$deaths[last(Parana_Datas$date)]
```


Resumo
========================================
Row {data-height=50}
----------------------------------------
### Brasil {.value-box}{.no-mobile}
```{r, echo=F}
valueBox(value=paste(''), caption=shiny::tags$p("BRASIL", style="font-size: 250%;"), color='teal')
```

### Paraná {.value-box}{.no-mobile}
```{r, echo=F}
valueBox(value=paste(''), caption=shiny::tags$p("PARANÁ", style="font-size: 250%;"), color='olive')
```

### Londrina {.value-box}{.no-mobile}
```{r, echo=F}
valueBox(value=paste(''), caption=shiny::tags$p("LONDRINA", style="font-size: 250%;"), color='maroon')
```



### Brasil {.value-box}{.mobile}
```{r, echo=F}
valueBox(value=paste(''), caption=shiny::tags$p("BRASIL", style="font-size:250%;"), color='teal')
```

### Número de Habitantes do Brasil {.value-box}{.mobile}
```{r, echo=F}
valueBox(value = paste('População: ', format(Pop_Brasil, sep=' ', big.mark=".")), caption=shiny::tags$p("Estimativa do número de habitantes do Brasil em 2019.", style="font-size: 150%;"),  color='teal')
```

### Número de Óbitos no Brasil {.value-box}{.mobile}
```{r, echo=F}
valueBox(value=paste(
  format(sum(dfBR$deaths, na.rm=TRUE), big.mark="."), " (",
  format(round(100*sum(dfBR$deaths, na.rm=TRUE) / sum(dfBR$confirmed), 2), big.mark='.', decimal.mark=','), "%)", sep=""),
  caption=shiny::tags$p("Número de óbitos no Brasil em
  relação ao total de casos confirmados no País.", style="font-size: 150%;"), icon="skull-outline", color='teal')
```



Row {data-height=200}
----------------------
### Número de Habitantes do Brasil {.value-box}{.no-mobile}
```{r, echo=F}
valueBox(value = paste('População: ', format(Pop_Brasil, sep=' ', big.mark=".")), caption=shiny::tags$p("Estimativa do número de habitantes do Brasil em 2019.", style="font-size: 150%;"),  color='teal')
```

### Número de Habitantes do Paraná {.value-box}{.no-mobile}
```{r, echo=F}
valueBox(value = paste('População: ', format(Pop_Parana, sep=' ', big.mark=".")), caption=shiny::tags$p("Estimativa do número de habitantes do Paraná em 2019.", style="font-size: 150%;"),  color='olive')
```

### Número de Habitantes de Londrina {.value-box}{.no-mobile}
```{r, echo=F}
valueBox(value = paste('População: ', format(Pop_Londrina, sep=' ', big.mark=".")), caption=shiny::tags$p("Estimativa do número de habitantes de Londrina em 2019.", style="font-size: 150%;"),  color='maroon')
```

### Paraná {.value-box}{.mobile}
```{r, echo=F}
valueBox(value=paste(''), caption=shiny::tags$p("PARANÁ", style="font-size: 250%;"), color='olive')
```

### Número de Habitantes do Paraná {.value-box}{.mobile}
```{r, echo=F}
valueBox(value = paste('População: ', format(Pop_Parana, sep=' ', big.mark=".")), caption=shiny::tags$p("Estimativa do número de habitantes do Paraná em 2019.", style="font-size: 150%;"),  color='olive')
```

### Número de Óbitos no Paraná {.value-box}{.mobile}
```{r, echo=F}
valueBox(value=paste(
  format(Total_Mortes, big.mark="."), " (",
  format(round(100*Total_Mortes / Total_Casos, 2), big.mark='.', decimal.mark=','), "%)", sep=""),   caption=shiny::tags$p("Número de óbitos no Paraná em relação ao total de casos confirmados no Estado.", style="font-size: 150%;"), icon="skull-outline", color='olive')
```




Row {data-height=200}
----------------------
### Número de Casos Confirmados no Brasil {.value-box}{.no-mobile}
```{r, echo=F}
valueBox(value=paste(
  format(sum(dfBR$confirmed, na.rm=TRUE), big.mark="."), " (",
  format(round(100*sum(dfBR$confirmed, na.rm=TRUE) /
                 (Pop_Brasil), 6), big.mark='.', decimal.mark=','), "%)", sep=""),
  caption=shiny::tags$p("Número de casos confirmados no Brasil e seu
                        percentual em relação ao número de habitantes do
                        País.", style="font-size: 150%;"), icon="skull-outline", color='teal')
```

### Número de Casos Confirmados no Paraná {.value-box}{.no-mobile}
```{r, echo=F}
valueBox(value=paste(
  format(Total_Casos, big.mark="."), " (",
  format(round(100*Total_Casos /
                 (Pop_Parana), 6), big.mark='.', decimal.mark=','), "%)",
  sep=""),
  caption=shiny::tags$p("Número de casos confirmados no Paraná e seu
                        percentual em relação ao número de habitantes
                        do Estado.", style="font-size: 150%;"),
  icon="skull-outline", color='olive')
```

### Número de Casos Confirmados em Londrina {.value-box}{.no-mobile}
```{r, echo=F}
valueBox(value=paste(
  format(sum(dfLON$confirmed, na.rm=TRUE), big.mark="."), " (",
  format(round(100*sum(dfLON$confirmed, na.rm=TRUE) /
                 (Pop_Londrina), 6), big.mark='.',
         decimal.mark=','), "%)", sep=""),
  caption=shiny::tags$p("Número de casos confirmados em Londrina e
                        seu percentual em relação ao número de
                        habitantes da Cidade.", style="font-size:
                        150%;"), icon="skull-outline",
  color='maroon')
```


Row {data-height=200}
-----------------------------------------------------------------------
### Número de Óbitos no Brasil {.value-box}{.no-mobile}
```{r, echo=F}
valueBox(value=paste(
  format(sum(dfBR$deaths, na.rm=TRUE), big.mark="."), " (",
  format(round(100*sum(dfBR$deaths, na.rm=TRUE) / sum(dfBR$confirmed), 2), big.mark='.', decimal.mark=','), "%)", sep=""),
  caption=shiny::tags$p("Número de óbitos no Brasil em
  relação ao total de casos confirmados no País.", style="font-size: 150%;"), icon="skull-outline", color='teal')
```

### Número de Óbitos no Paraná {.value-box}{.no-mobile}
```{r, echo=F}
valueBox(value=paste(
  format(Total_Mortes, big.mark="."), " (",
  format(round(100*Total_Mortes / Total_Casos, 2), big.mark='.', decimal.mark=','), "%)", sep=""),
  caption=shiny::tags$p("Número de óbitos no Paraná em relação ao total de casos confirmados no Estado.", style="font-size: 150%;"), icon="skull-outline", color='olive')
```

### Número de Óbitos em Londrina {.value-box}{.no-mobile}
```{r, echo=F}
valueBox(value=paste(
  format(sum(dfLON$deaths, na.rm=TRUE), big.mark="."), " (",
  format(round(100*sum(dfLON$deaths, na.rm=TRUE) / sum(dfLON$confirmed, na.rm=TRUE), 2), big.mark='.', decimal.mark=','), "%)", sep=""), caption=shiny::tags$p("Número de óbitos em Londrina e seu percentual em relação ao número casos confirmados da Cidade.", style="font-size: 150%;"), icon="skull-outline", color='maroon')
```

### Londrina {.value-box}{.mobile}
```{r, echo=F}
valueBox(value=paste(''), caption=shiny::tags$p("LONDRINA", style="font-size: 250%;"), color='maroon')
```


### Número de Habitantes de Londrina {.value-box}{.mobile}
```{r, echo=F}
# valueBox(value = paste('População: ', format(dfLON$estimated_population_2019, na.rm=TRUE, sep=' ',  big.mark=".")), caption=shiny::tags$p("Estimativa do número de habitantes de Londrina em 2019.", style="font-size: 150%;"),  color='maroon')

valueBox(value = paste('População: ', format(Pop_Londrina, sep=' ', big.mark=".")), caption=shiny::tags$p("Estimativa do número de habitantes de Londrina em 2019.", style="font-size: 150%;"),  color='maroon')
```

### Número de Óbitos em Londrina {.value-box}{.mobile}
```{r, echo=F}
valueBox(value=paste(
  format(sum(dfLON$deaths, na.rm=TRUE), big.mark="."), " (",
  format(round(100*sum(dfLON$deaths, na.rm=TRUE) / sum(dfLON$confirmed, na.rm=TRUE), 2), big.mark='.', decimal.mark=','), "%)", sep=""), caption=shiny::tags$p("Número de óbitos em Londrina e seu percentual em relação ao número casos confirmados da Cidade.", style="font-size: 150%;"), icon="skull-outline", color='maroon')
```
